【裁判字號】    97,簡上,470
【裁判日期】    970826
【裁判案由】    毒品危害防制條例
【裁判全文】
臺灣桃園地方法院刑事判決             97年度簡上字第470號
上  訴  人  甲○○
即  被  告
上列上訴人即被告因違反毒品危害防制條例案件，不服本院刑事
庭民國97年5 月16日97年度壢簡字第1180號第一審刑事簡易判決
（聲請簡易判決處刑案號：97年度毒偵字第1110號），提起上訴
，本院合議庭為第二審判決如下：
    主      文
上訴駁回。
    事實及理由
一、本案經本院合議庭審理結果，認原審簡易判決以上訴人即被
    告甲○○犯毒品危害防制條例第10條第2 項之施用第二級毒
    品罪，判處有期徒刑3 月，並諭知易科罰金折算之標準為以
    新臺幣1,000 元折算1 日，認事用法及量刑均無不當，應予
    維持，並引用原審簡易判決書記載之事實、證據及理由（如
    附件）。
二、上訴人即被告上訴意旨略以：伊因在檳榔攤工作，該檳榔攤
    出入複雜，且檳榔攤老闆常與朋友一起在檳榔攤之密閉空間
    內施用第二級毒品，伊因此吸食含有毒品之二手煙，以致尿
    液呈陽性反應云云。
三、依常理判斷，若與吸食第二級毒品安非他命、甲基安非他命
    者同處一室，其吸入「二手菸」或蒸氣之影響程度，與空間
    大小、密閉性、吸入之濃度多寡及吸入時間長短等因素有關
    ，且因個案而異，縱然吸入二手煙或蒸氣者之尿液可檢出毒
    品反應，其濃度亦應遠低於施用者，有行政院衛生署管制藥
    品管理局民國93年7 月30日管檢字第0930007004號函1 紙在
    卷可憑。再按吸入煙霧或安非他命之「二手煙」，在文獻上
    雖尚無能否由尿液中檢驗出煙毒或安非他命反應之研究報告
    ，然依法務部調查局檢驗煙毒或安非他命案件經驗研判，若
    非長時間與吸毒者直接相向，且存心大量吸入吸毒者所呼出
    之煙氣，以「二手煙」中可能存在之低劑量煙毒或安非他命
    ，應不致在尿液中檢驗出煙毒或安非他命反應，此亦有該局
    82年8 月6 日發技一字第4153號函1 紙附卷可按。經查，
    本件上訴人即被告於96年12月27日入臺灣桃園女子監獄執行
    時所採尿液送驗，依昭信科技顧問股份有限公司濫用藥物陽
    性檢體覆驗檢驗報告所示，其中就甲基安非他命之數值（ng
    /ml） 為「3234」，實高於檢測項目標準值「500 」甚多，
    此有昭信科技顧問股份有限公司濫用藥物陽性檢體覆驗檢驗
    報告1 紙附卷可稽（見97年度毒偵字第1110號卷第5 頁），
    揆諸前揭說明，上訴人即被告辯稱伊尿液中呈甲基安非他命
    陽性反應，係吸到毒品之二手煙所致，顯無可採。本院認原
    判決已詳述論罪科刑之理由，核無不當，被告猶執前詞提起
    上訴，並無理由，應予駁回。
四、本件上訴人即被告經合法傳喚，無正當理由不到庭，爰不待
    其陳述，逕行判決。
據上論斷，應依刑事訴訟法第455 條之1 第1 項、第3 項、第36
8條、第371 條、第373 條，判決如主文。
本案經檢察官鄭東到庭執行職務。
中    華    民    國    97    年    8     月    26    日
                  刑事第十二庭  審判長法  官  王  美  玲
                                      法  官  林  靜  梅
                                      法  官  羅  國  鴻
以上正本證明與原本無異。
不得上訴。
                                      書記官  戴  育  萍
中    華    民    國    97    年    8     月    27    日
【論罪科刑法條】
毒品危害防制條例第10條
施用第一級毒品者，處 6 月以上 5 年以下有期徒刑。
施用第二級毒品者，處 3 年以下有期徒刑。


司法院資訊處製作；財團法人民間司法改革基金會備份。
